【裁判字號】    96,易,5624
【裁判日期】    970115
【裁判案由】    竊盜
【裁判全文】
臺灣臺中地方法院刑事判決              96年度易字第5624號
公  訴  人  臺灣臺中地方法院檢察署檢察官
被      告  甲○○
選任辯護人  何志揚律師
上列被告因竊盜案件，經檢察官提起公訴（96年度偵字第5169號）
，本院判決如下：
    主    文
甲○○無罪。
    理    由
一、公訴意旨略以：被告甲○○意圖為自己不法之所有，基於竊
    取他人財物之犯意，於民國（下同）九十五年十一月十日下
    午一時許，先自稱為巨裕建設公司之員工，以該住處之浴室
    有工程尚未完工為由，鬆懈丁○○之防備，而受准許進入丁○○位於台中市○○路九巷三十三號之屋內。甲○○進入屋
    內後，即交待丁○○之子己○○任務，支開己○○之後，以
    隔壁有工程施工為由數度進入上開屋內，俟丁○○因另有家
    務，未予監視之際，即進入丁○○位在該屋二樓房間，竊得
    該房間化妝台抽屜內之金戒指七只、金項鍊十二條、水晶鑽
    錶二支，得手後，以隔壁房屋另有工程為由騎乘機車離去，
    因認被告甲○○涉犯刑法第三百二十條第一項之竊盜罪。
二、按告訴人之告訴係以使被告受刑事追訴為目的，是其陳述是
    否與事實相符，仍應調查其他證據以資審認，最高法院五十
    二年台上字第一三００號著有判例足參。次按犯罪事實應依
    證據認定之，無證據不得認定其犯罪事實；又不能證明被告
    犯罪者，應諭知無罪之判決，刑事訴訟法第一百五十四條第
    二項、第三百零一條第一項分別定有明文。而犯罪事實之認
    定，應憑真實之證據，倘證據是否真實尚欠明確，自難以擬
    制推測之方法，為其判斷之基礎；而認定犯罪事實之證據係
    指足以認定被告確有犯罪行為之積極證據而言，該項證據自
    須適合於被告犯罪事實之認定，始得採為斷罪資料。且刑事
    訴訟上證明之資料，無論其為直接或間接證據，均須達於通
    常一般之人均不致有所懷疑，而得確信其為真實之程度，始
    得據為有罪之認定，若其關於被告是否犯罪之證明未能達此
    程度，而有合理懷疑之存在，致使無從形成有罪之確信，根
    據「罪證有疑，利於被告」之證據法則，即不得遽為不利被
    告之認定，亦有最高法院七十六年度臺上字第四九八六號判
    例可參。次按同種之人其型體、面貌相似度極高，指認錯誤
    無法避免，單以指認作為判決之唯一依據，難免因指認者之
    誤認疏忽而生錯誤之結果，是以判決是否依據被害人之指認
    ，自應審慎調查其他證據以明其實。
三、公訴人認被告涉犯上開竊盜犯行無非以：（一）被害人母子
    指認被告為行竊之人（二）被告曾經到過被害人住宅施工，
    業據被告自承在卷，並經證人丙○○、乙○○結證明確。
四、訊據被告甲○○堅詞否認犯罪，辯稱：被害人所稱竊盜之時
    間，其人在台中市○○路之龍捲風工地施工等語。
五、本院之判斷：
（一）被害人遭竊時間、地點之認定：
      經查竊案發生前，被害人丁○○因其子在校受傷而提早到
      校接己○○至醫院看病，約於九十五年十一月十日下午一
      時至一時半之間（接近一時半）回到位於台中市○○路九
      巷三十三號之家中，不久即有一自稱巨裕建設之人進入其
      屋內，大約二、三十分鐘後，於同日下午約一時半至二時
      之間某時（接近二時）離開，嗣後被害人丁○○即發現上
      開首飾遭竊，業據證人丁○○、己○○到庭證述明確，是
      以本件竊案發生之時間應在九十五年十一月十日下午一時
      半至二時之間某時，地點在台中市○區○○路九巷三十三
      號。
（二）案發當日被告奉派至台中市○區○○路龍捲風工地（台中
      市○區○○路一三０號）施工，被告於當日並以0000
      000000號行動電話與0000000000號門號
      使用者即展程企業有限公司之負責人丙○○連繫，並曾與
      丙○○之弟乙○○即0000000000號門號之使用
      者之行動電話有聯繫，業據證人丙○○、乙○○到庭結證
      明確。
（三）九十五年十一月十日上午十時三十九分四十七秒被告曾打
      電話予乙○○，通話時間十七秒，基地台位於台中市○區
      ○○路一三０之四號樓頂，同日上午十二時十六分零八秒
      撥打0000000000號電話，通話時間七十七秒，
      基地台同上，同日上午十二時二十分十五秒收到簡訊一則
      ，基地台同上，同日上午十二時四十分十九秒撥打電話予
      乙○○，通話時間十六秒，基地台同上，同日下午一時五
      十四分四十一秒接收丙○○之電話，通話時間二十一秒，
      基地台同上，一直到當日下午五時五十三分三秒始有通話
      紀錄，基地台位置在台中市○區○○路二段六十六號八樓
      頂，次日早上從上午十時十五分三十九秒至十一時五十一
      分五十秒基地台位置均在上開英才路一三０之四號樓頂，
      有通聯調閱查詢單一紙附卷可憑（見台灣台中地方法院檢
      察署九十六年度核退字第四四六號卷第五頁），而台中市
      ○區○○路九巷三十三號最近基地台位置為台中市○區○○○路二二四號四樓頂，台中市○○路一三０號龍捲風大
      樓可涵蓋之基地台為：台中市○區○○路一三０之四樓
      頂，距離東光園路二二四號四樓頂基地台三六二０公尺
      台中市○區○○路五八一號十二樓頂，距離東光園路二二
      四號四樓基地台三九００公尺台中市○區○○路六五七
      號樓頂，距離東光園路二二四號四樓頂基地台四０三０公
      尺，有東信電訊九十七年一月七日東信網（九六）字第０
      三二五號函附卷可憑，而英才路一三０號與台中市○區○○路九巷三十三號二處相距約四點四六五公里，以時速五
      十公里之之交通工具行駛約費時二十分鐘，亦有台中市警
      察局第三分局九十六年十二月二十四日中分三偵字第０九
      六００三四三０五函附卷可憑，是被告於九十五年十一月
      十日上午十時三十九分四十七秒、同日上午十二時十六分
      零八秒、同日上午十二時二十分十五秒、同日上午十二時
      四十分十九秒、同日下午一時五十四分四十一秒均在台中
      市○○路一三０之四樓之基地台所涵蓋之範圍內，堪認被
      告於九十五年十一月十日上午十時三十九分至九十五年十
      一月十日下午一時五十四分許均在台中市○區○○路附近
      ，是被告辯稱伊於本案案發時間（九十五年十一月十日下
      午一時半至二時許）不可能在案發現場出入達二十至三十
      分鐘等語，可以採信。
（四）證人丁○○及己○○所指行竊之人自稱係巨裕建設所派遣
      ，身著印有釣蝦場之Ｔ恤，而被告並無釣蝦之休閒習慣，
      業據證人乙○○到庭結證明確，又被告雖曾於案發前到過
      上開案發地點施工，惟被告並非巨裕建設之員工，伊所受
      僱之展程企業係針對營造廠而非建設公司，下包對於所承
      包之工程係何建設公司投資興建，不一定清楚，業據證人
      乙○○到庭結證明確，則本案被告應無自稱係巨裕建設所
      派之可能，再查本案被告並無典當之紀錄，有台中市警察
      局第一分局九十六年五月七日中分一偵字第０九六００一
      四五一四號函、台中市警察局第二分局九十六年五月二十
      五日中分二警偵字第０九六００一三五一九號函、台中市
      警察局第三分局九十六年五月十一日中分三偵字第０九六
      ００一一七四六號函、台中市警察局第四分局九十六年五
      月三十日中分四偵字第０九六００一四一四一號函、九十
      六年五月十日中分五偵字第０九六００一五０八０號函、
      台中縣警察局東勢分局九十六年五月九日中縣東警字第０
      九六０００三九六九號函、台中縣警察局大甲分局九十六
      年五月十日中縣甲警偵字第０九六０００七０六九號函、
      台中縣警察局豐原分局九十六年五月七日中縣豐警偵字第
      ０九六００二五九二九號函、台中縣警察局和平分局九十
      六年五月七日中縣和警偵字第０九六０００三五三三函、
      台中縣警察局霧峰分局九十六年五月七日中縣霧警偵字第
      ０九六０００一０三五０號函、台中縣警察局清水分局九
      十六年五月中縣清警偵字第０九六００二七九一０號函、
      台中縣警察局烏日分局九十六年五月八日中縣烏警偵字第
      ０九六００一七一四一函各一紙附卷可憑，被告所有帳戶
      之存提款資料亦屬正常，於九十五年十一月十日之後並無
      大筆金錢存入之情形，有台灣郵政股份有限公司九十六年
      五月二十三日儲字第０九六０七一二三二二號函附之交易
      明細資料、台中商業銀行九十六年五月二十二日中業管字
      第０九六０七００六二八四函附之交易明細資料各一份在
      卷可憑，且被告於接受進行測謊之通知後亦坦然前往測謊
      ，並無迴避情事，被告所辯並非全然無據，公訴人所舉證
      據亦不足以證明被告有起訴書所指之犯行，此外復查無其
      他積極證據足認被告犯竊盜罪。其犯罪自屬不能證明，依
      法即應諭知被告無罪之判決。
據上論斷，應依刑事訴訟法第三百零一條第一項前段，判決如主
文。
本案經檢察官戊○○到庭執行職務。
中    華    民    國    97    年    1    月    15    日
                  刑事第七庭    法  官  陳如玲
上正本證明與原本無異。
如不服本判決，應於收受送達後10日內向本院提出上訴書狀（應
敘述具體理由並附繕本）。
上訴書狀如未敘述理由，應於上訴期間屆滿後20日內補提理由書
於本院。
                                書記官  童淑芬
中    華    民    國    97    年    1    月    15    日


司法院資訊處製作；財團法人民間司法改革基金會備份。
